【裁判字號】    89,易,433
【裁判日期】    890605
【裁判案由】    恐嚇
【裁判全文】
臺灣屏東地方法院刑事判決                          八十九年度易字第四三三號
    公  訴  人  臺灣屏東地方法院檢察署檢察官
    被      告  甲○○
    選任辯護人  葉武侯
右列被告因恐嚇案件，經檢察官提起公訴（八十九年度偵續字第八○號），本院判決
如左：
     主  文
甲○○連續以加害名譽之事，恐嚇他人致生危害安全，處有期徒刑伍月，如易科罰金
，以佰元折算壹日，緩刑參年。
    事  實
一、甲○○與乙○○曾為男女朋友關係，二人交往期間，曾由甲○○以數位相機為乙
    ○○拍攝私密相片。嗣因故二人分手，甲○○為求乙○○與之仍有交往，或將原
    交往期間伊餽贈與乙○○之款項返還與伊，乃以加害名譽之事恐嚇乙○○，並以
    概括之犯意，自八十六年十一月間起至八十八年四月十一日止，連續多次由菲律
    賓打電話至乙○○在臺灣之行動電話及其在高雄市小港區之租屋處之電話，在電
    話中恐嚇稱：如不與之連絡或將款返還與伊，即將所拍攝之相片寄予他人，並將
    上網公諸於世等語，致使乙○○聞言後心生畏懼。
二、案經乙○○訴由臺灣屏東地方法院檢察署檢察官偵查起訴。
     理  由
一、訊據被告甲○○供認有於上揭時、地以數位相機為告訴人乙○○拍攝上開私密相
    片及自菲律賓打告訴人在臺灣之行動電話及位於高雄市小港區租屋處之電話，聲
    稱如不與之連絡或將款返還與伊，即將告訴人上開私密相片寄送他人及上網之事
    實不諱，核與告訴人指訴情節相符，復有證人李偉國於偵查中結證稱：「八十六
    年十一月初他（被告）打電話到我在高市○○路我經營之釣蝦場，他打來說他與
    乙○○現在還在一起，但我不相信，他說我若不相信他要寄一些親熱的照片給我
    ，但他沒寄來。」等語可按（參八十八年八月十二日偵查筆錄）。另有被告於下
    述時間在告訴人所有之行動電話語音信箱中之留言：八十八年四月九日下午九時
    二十八分：「．．．那最近網路上好像有在徵一些奇奇怪怪的相片，那我想，妳
    不在乎拿去投稿的話．．．」、同年月十一日下午五時四十六分：「．．．我們
    的相片是不可能還給你的，那我也不可能會保存，那至於我要給誰，我要怎麼處
    理，那是我自己的事．．．」、同年月下午五時四十七分：「．．．那如果你想
    說相片的事情，我們在一起的相片的事情，我不保留，我要隨便亂丟，那也是我
    的事那你也管不著．．．」等譯文在卷可證（參八十八年偵字第二七二六號卷第
    十頁正、反面），足認告訴人指訴非虛。雖被告否認其上開言詞有恐嚇告訴人之
    犯行，辯稱：伊所拍攝告訴人之照片僅係二人在一起時之親密照片，並非告訴人
    所稱之裸照，且伊僅是要挽回感情，或要告訴人將彼此交往期間所收伊餽贈之款
    項返還與伊，而打電話與告訴人，並未將上開相片寄出、上網，且上開相片已經
    告訴人於八十六年十一月間至菲律賓伊租屋處燒燬，已無存留相片云云。第按刑
    法第三百零五條之恐嚇罪，係指以使人生畏怖心為目的，而通知將加惡害之旨於
    被害人而言，苟所表示者足以使被害人構成威脅，致其生活狀態陷於危險不安之
    狀態為已足，不以發生發生實質上危害為要件。本件被告辯稱其所拍攝之告訴人
    之照片為二人在一之親密照片，並非裸照與告訴人所稱不同，惟如前所述，苟被
    告以告訴人所畏懼之事恐嚇告訴人，即構成該條之罪，從而不論被告所稱欲公開
    告訴人之照片，係屬二人在一起之親密照片抑或告訴人之裸照，均不影響被告犯
    罪行為之成立。次查告訴人所稱伊與被告分手後，因被告之上開電話，深恐被告
    果真將其所拍攝之私密照片公開，即於八十六年十一月二十日至同年月三十日、
    及八十七年六月三日至同年月六日至菲律賓一節，有告訴人護照影本一份在卷可
    稽，被告亦供承其事，足徵被告確執有告訴人之私密照片，且告訴人亦極端畏懼
    被告將該照片公開，否則告訴人豈有在分手後，尚千里迢迢遠赴菲律賓與被告面
    談之理？雖被告辯稱所拍攝告訴人之私密照片已於告訴人赴菲律賓之時，利用其
    上課時間將照片燒燬，伊已無告訴人之私密照云云，惟查告訴人赴菲律賓時僅將
    被告執有其私密照片燒燬，但被告當時係以數位式照相機拍攝，再存入電腦輸出
    相片，告訴人赴菲之時，僅燒燬照片，並不知如何銷除電腦內之存檔等情，已據
    告訴人供陳綦詳，從而被告以公開其執有告訴人之私密照片恐嚇告訴人自足使告
    訴人心生畏懼。退步言之，既使被告確已無持有告訴人之任何私密照片，然被告
    以其仍復存有相片為詞，並以將之上網相威脅，因告訴人恐被告仍存有其私密照
    片，亦足使告訴人心生畏懼，而有危險不安之狀態，被告所為仍成立該條之罪，
    被告罪證明確，犯行洵堪認定。
二、核被告所為，係犯刑法第三百零五條之恐嚇危害安全罪。被告先後多次恐嚇犯行
    時間緊接，犯罪手法及所犯罪名構成要件均相同，顯係基於概括犯意反覆為之，
    應依連續犯之規定論以一罪，並加重其刑。又公訴人雖僅就被告八十七年六月間
    至八十八年四月十一日之犯行提起公訴，然檢察官就犯罪事實一部起訴者，效力
    及於全部，本件被告既自承有於八十六年十一月間自菲國打電話且欲將寄相片予
    證人李偉國，而告訴人並隨即於同年十一月二十日遠赴菲律賓之事實，則被告於
    八十六年十一月間即曾以公開私密照片恐嚇告訴人，已見前述，被告此部分之犯
    行與公訴人起訴部分有裁判上一罪之關係，本院自得併予審理，附此敘明。爰審
    酌被告犯罪之動機、目的及其連續恐嚇告訴人使之心生畏懼等情節，量處如主文
    所示之刑，並諭知易科罰金之折算標準。又被告未曾受有期徒刑以上刑之宣告，
    有臺灣高等法院被告全國前案紀錄表一紙在卷可按，其因一時失慮，偶罹刑典，
    且現尚在菲律賓就讀醫學院，經此刑之宣告後，應知警惕當無再犯之虞，本院認
    以暫不執行其刑為當，爰併宣告緩刑三年，用啟自新。至被告用以恐嚇之相片未
    據扣案，且無證據足認確屬存在，爰不併宣告沒收，附此敘明。
據上論斷，應依刑事訴訟法第二百九十九條第一項前段、刑法第五十六條、第三百零
五條、第四十一條、第七十四條第一款、罰金罰鍰提高標準條例第一條前段、第二條
，判決如主文。
本案經檢察官廖椿堅到庭執行職務。
中      華      民      國     八十九     年      六     月      五     日
                                      臺灣屏東地方法院刑事第一庭
                                          審判長  法  官  林金本
                                                  法  官  何清富
                                                  法  官  林昌義
右正本證明與原本無異。
對於本判決如有不服應於收受送達後十日內向本院提出上訴書狀上訴於台灣高等法院
高雄分院並按他造當事人之人數附具繕本。
                                                  書記官  丁廣飛
中      華      民      國     八十九     年     六      月      五     日
附錄本案論罪科刑法條全文
刑法第三百零五條：
以加害生命、身體、自由、名譽、財產之事，恐嚇他人致生危害於安全者，處二年以
下有期徒刑、拘役或三百元以下罰金。


司法院資訊處製作；財團法人民間司法改革基金會備份。
